【裁判字號】    98,司財管,21
【裁判日期】    980727
【裁判案由】    選任遺產管理人
【裁判全文】
臺灣臺北地方法院民事裁定            98年度司財管字第21號
聲  請  人  台中縣政府
法定代理人  黃仲生
上聲請人聲請選任遺產管理人事件，本院裁定如下：
  主  文
選任薛欽峰律師為被繼承人洪碩  （男，民國 54年9月21日出生
，民國97年5月6日死亡，身分證統一編號：Ｚ000000000號，生前
最後設籍：台北市中山區○○○路○段74號12樓之6）之遺產管理
人。
准對被繼承人洪碩  之繼承人為公示催告。被繼承人之繼承人（
除大陸地區人民應依臺灣地區與大陸地區人民關係條例之規定外
）應自本公示催告最後登載新聞紙之日起1年2月內，承認繼承；
如不於上述期間內承認，被繼承人之遺產於清償債權並交付遺贈
物後，如有剩餘，歸屬國庫。
聲請人應於本裁定送達之日起20日內將本公示催告登載公報、新
聞紙或其他相類之傳播工具壹日，並將登載證據檢送本院；聲請
人未依規定登載者，視為撤回公示催告之聲請。
程序費用新臺幣壹仟元由被繼承人洪碩  之遺產負擔。
  理  由
一、按「繼承開始時，繼承人之有無不明者，由親屬會議於一個
    月內選定遺產管理人，並將繼承開始及選定遺產管理人之事
    由，向法院報明」，「無親屬會議或親屬會議未於前條所定
    期限內選定遺產管理人者，利害關係人或檢察官，得聲請法
    院選任遺產管理人，並由法院依前項規定為公示催告」，民
    法第1177條、第1178條第2 項分別定有明文。準此，繼承人
    之有無不明者，得由與被繼承人有利害關係之人向法院聲請
    選任遺產管理人，核先敘明。
二、聲請意旨略以：被繼承人洪碩  （男，民國 54年9月21日出
    生，身分證統一編號：Ｚ000000000號，生前最後設籍：台北
    市中山區○○○路○段74號12樓之6號）業於民國97年5月6日
    死亡，其於死亡時遺有 500萬元罰緩無人繼承處理，聲請人
    為債權人，為處理所遺罰緩相關事宜，聲請人爰依法聲請選
    任遺產管理人等語。
三、經查：聲請人前開之主張，業據其提出被繼承人死亡之除戶
    資料、繼承系統表、本院家事法庭函、行政院國軍退除役官
    兵輔導委員會書函、財政部臺北市國稅局財產歸屬清單，並
    經本院依職權調閱97年度繼字第1010、1025號卷宗，核屬相
    符，堪信屬實。揆諸首揭法條規定與前開說明，聲請人既為
    與被繼承人有利害關係之人，且無親屬會議或親屬會議未於
    繼承開始時起1 個月內選定遺產管理人，則其向本院聲請選
    任遺產管理人，自屬有據。
四、聲請人之聲請經核尚無不合，應予准許。爰定相當期間公示
    催告被繼承人之繼承人應於如主文所定之期間內為承認繼承
    之聲明。本院審酌遺產管理人之職務，依民法第1179條之規
    定，並非無技術性之事務管理，仍須有一定學識、經驗之人
    始足任之。而律師不但具有法律規定之相關專業知識，其行
    止亦受有律師法之規範，是由其擔任被繼承人之遺產管理人
    ，應稱妥適，爰選任薛欽峰律師為被繼承人洪碩  之遺產管
    理人，處理關於被繼承人遺產之相關法律關係。
五、按大陸地區人民繼承臺灣地區人民之遺產，應於繼承開始起
    3 年內以書面向被繼承人住所地之法院為繼承之表示，逾期
    視為拋棄其繼承權；臺灣地區與大陸地區人民關係條例第66
    條第1 項定有明文。是被繼承人之繼承人如為大陸地區人民
    者，自應依上開規定辦理繼承，併此敘明。爰裁定如主文。
中    華    民    國    98    年    7     月     27    日
                  家事法庭  司法事務官  鍾虎君
如不服本裁定，應於裁定送達後10日內，以書狀向本院提出抗告
，並繳納抗告費新臺幣1,000元。
以上正本係照原本作成
中    華    民    國    98    年    7     月     27    日
                                書記官  王子方
附記：
請先核對被繼承人資料，如有錯誤請先通知本院更正，如無誤後
，請於二十日內將本裁定全文登載當地報紙一天，將登報證明送
院備查。


司法院資訊處製作；財團法人民間司法改革基金會備份。
